臺灣高雄地方法院刑事判決　　　　　　　　　　　　九十一年度易字第四七七號
　　公　訴　人　臺灣高雄地方法院檢察署檢察官
　　被　　　告　甲○○○○
右列被告因賭博案件，經檢察官聲請簡易判決處刑（九十一年度偵字第一四二二０號
），本院認不宜以簡易判決處刑，改以通常程序判決如左：
    主  文
甲○○○○共同連續意圖營利，聚眾賭博，處有期徒刑月，如易科罰金，以佰元
折算壹日。
扣案之計算機、傳真機、電話機、對牌錄音機各壹台、對牌錄音帶壹卷、下注參考單
貳張、歷屆開獎號碼單壹張，當月本期簽單拾玖張，均沒收。
    事  實
一、甲○○○○與綽號「阿哥」之不詳姓名年籍成年男子，共同基於意圖營利之概括
    犯意聯絡，由甲○○○○為組頭擔任俗稱「柱仔腳」之角色，自民國（下同）九
    十一年六月二十五日起，多次提供位在高雄縣大寮鄉○○村○○街一００號其所
    經營可供公眾出入之理髮廳，作為經營賭局、聚眾賭博之場所，且以０七—00
    00000號電話為聯絡工具，接受賭客簽賭、收取簽賭金，共同連續以如附表
    所示，俗稱「二星」、「三星」、「四星」、「特仔尾」、「台號」之六合彩賭
    博方式聚集不特定賭客在上址簽選號碼賭博財物，賭客每簽選一支號碼，須交付
    賭資為新臺幣（下同）一百元，甲○○○○每支牌可從中抽取五元，並將簽單及
    賭資透過傳真或親自轉交予組頭「阿哥」，而賭客所簽選之號碼以每星期二、四
    香港六合彩開出之號碼為準，賭客若簽中，可依上開所簽選各玩賭方式之倍數，
    贏得數千元至數萬元倍數不等之彩金，如未簽中，賭資則歸由組頭阿哥所有。迨
    至九十一年七月二日下午七時五分許，在上址為警查獲，並扣得甲○○○○所有
    ，供經營六合彩賭博所用之計算機一台、傳真機一台、電話機一台、對牌錄音機
    一台、對牌錄音帶一卷、下注參考單二張、歷屆開獎號碼單一張，當月本期簽單
    十九張。
二、案經高雄縣警察局林園分局移送台灣高雄地方法院檢察署檢察官聲請簡易判決處
    刑。
    理  由
一、訊據被告甲○○○○固坦承曾於上揭時、地，以每支牌一百元之代價接受賭客簽
    賭六合彩之「特仔尾」、「台號」，再將簽單及賭資轉交組頭阿哥，每支牌從中
    抽取五元圖利之事實，惟矢口否認有何接受賭客簽賭「二星」、「三星」、「四
    星」之犯行，辯稱：伊僅接受賭客簽賭「特仔尾」、「台號」而已，「二星」、
    「三星」、「四星」部分，因簽中機率甚低，故未有人簽賭云云。經查：上開被
    告接受賭客簽賭「二星」、「三星」、「四星」、「特仔尾」、「台號」之六合
    彩賭博方式，並將賭資、簽單轉交於組頭阿哥之事實，已據其於警訊及偵查中供
    稱：我有經營港號（二星、三星等）、台號、特仔尾，都是向客人收取一百元，
    再轉交給組頭九十五元，賺取差價五元，是以香港六合彩對號賭輸贏等語不諱（
    見九十一年七月二日警訊筆錄、偵查卷第十五頁），論及上開玩賭方式，特仔尾
    之賭博方式是從０００號到九九九號簽一組號碼、台號之賭博方式是從００號到
    九九號簽一組號碼等語，業據被告於審理中供述甚明（見本院九十一年十二月十
    日訊問筆錄），衡情與一般二星、三星、四星玩賭方式係由六合彩０一號至四十
    七號中，每次猜押二組、三組或四組號碼雖有不同，惟就猜得機率，簽賭二星之
    機率未必會低於簽賭台號及特仔尾，又或三星、四星之玩賭方式雖較難簽中，惟
    相對所得賭金倍數亦較其他者為高，理亦應會有人下注玩賭，又參以被告上開理
    髮廳，經他人向高雄縣警察局檢舉，有經營「六合彩」賭博之情事，嗣經該局員
    警持本院簽發之搜索票搜索，果於上址查獲前開扣案相關被告經營六合彩之相關
    證物，此有本院搜索票、高雄縣警察局督察室維新小組搜索扣押目錄各乙紙在卷
    可稽，益徵被告確有提供上址，接受賭客簽賭、收取簽賭金，聚集不特定賭客簽
    選號碼賭博財物之情。此外，本件復有供經營六合彩賭博所用之計算機一台、傳
    真機一台、電話機一台、對牌錄音機一台、對牌錄音帶一卷、下注參考單二張、
    歷屆開獎號碼單一張，當月本期簽單十九張等物品扣案足資佐證，被告所辯，顯
    係事後畏罪卸責之詞，並不足採。本件事證明確，被告犯行足堪認定，應依法論
    科。
二、查被告所經營之理髮廳，屬公眾得出入之場所，其既提供讓不特定之多數人出入
    簽賭，核其上開意圖營利提供場所聚眾賭博之所為，係犯刑法第二百六十八條之
    圖利供給賭博場所及聚眾賭博罪；又被告就上開玩賭六合彩之方式，兼與其他簽
    賭者在公眾得出之場所賭博財物，係犯刑法第二百六十六條第一項前段之普通賭
    博罪。被告與真實姓名不詳綽號「阿哥」之成年男子間，就前揭犯行，有犯意聯
    絡及行為分擔，均為共同正犯。被告前後多次營利供給賭博場所、聚眾賭博及普
    通賭博犯行，均時間緊接，手段相同，所犯又係構成要件相同之罪，顯係各基於
    概括犯意反覆為之，均應依連續犯之規定各論以一罪，並加重其刑。又其所犯圖
    利供給賭博場所、圖利聚眾賭博及普通賭博三罪，係基於一賭博犯意，達成其同
    一犯罪所為之各個舉動，應屬法律概念之一行為，其一行為觸犯上開三罪名，為
    想像競合犯，應依刑法第五十五條之規定，從一重之圖利聚眾賭博罪處斷。審酌
    被告與組頭共同經營俗稱之「六合彩」賭博，助長人民不思正當工作以僥倖心態
    獲取財物之風氣，影響社會經濟，殊無可取，惟念其犯後大致坦承犯行，態度良
    好，又係擔任「柱仔腳」，犯罪情節較輕，及經營規模、期間、所得尚屬非鉅等
    一切情狀，量處如主文所示之刑，並諭知易科罰金之折算標準。扣案經營六合彩
    賭博所用之計算機一台、傳真機一台、電話機一台、對牌錄音機一台、對牌錄音
    帶一卷、下注參考單二張、歷屆開獎號碼單一張，當月本期簽單十九張，為被告
    所有供其本件賭博犯罪所用之物，已據其供明在卷，應依刑法第三十八條第一項
    第二款之規定宣告沒收。
據上論斷，應依刑事訴訟法第四百五十二條、第二百九十九條第一項前段，刑法第二
十八條、第五十六條、第二百六十八條、第二百六十六條第一項前段、第五十五條、
第四十一條第一項、第三十八條第一項第二款，罰金罰鍰提高標準條例第一條前段、
第二條，判決如主文。
中    華    民    國       九十一      年       十二      月     二十   日
                                  臺灣高雄地方法院刑事庭
                                      審判長法官    黃三友
                                            法官    涂裕洪
                                            法官    黃宗揚
右正本證明與原本無異。
如不服本判決，應於判決送達後十日內，向本院提出上訴狀。
                                           書記官    陳掌珠
中    華    民    國       九十一      年       十二      月     二十   日
【附表】：
┌──┬──┬─────────────────────────────┐
│編號│俗稱│  賭    博      方      式                                │
├──┼──┼─────────────────────────────┤
│    │ 港 │核對香港政府發行每星期二、四開獎 六合彩六組號碼，每次猜押 │
│ １ │ 號 │二組號碼 （０一號至四十七號），每二組為一支牌，賭注為一百 │
│    │ 二 │元，若二組號碼均押中，可得一定倍數之賭金，如未押中，賭金歸│
│    │ 星 │組頭所有。                                                │
├──┼──┼─────────────────────────────┤
│    │ 港 │核對香港政府發行每星期二、四開獎六合彩六組號碼，每次猜押三│
│ ２ │ 號 │組號碼 （０一號至四十七號），每三組為一支牌，賭注一百元， │
│    │ 三 │若三組號碼均押中，可得一定倍數之賭金，如未押中，賭金歸組頭│
│    │ 星 │所有。                                                    │
├──┼──┼─────────────────────────────┤
│    │ 港 │核對香港政府發行每星期二、四開獎六合彩六組號碼，每次猜押四│
│ ３ │ 號 │組號碼（０一號至四十七號），每四組為一支牌，賭注一百元，如│
│    │ 四 │四組號碼均押中，可得一定倍數之賭金，如未押中，賭金歸組頭所│
│    │ 星 │有。                                       │
├──┼──┼─────────────────────────────┤
│    │ 特 │核對香港政府發行每星期二、四開獎之六合彩六組號碼，每次猜押│
│ ４ │ 二 │一組號（００號至九十九號），每一支牌賭注一百元，如押中可得│
│    │ 尾 │賭金由九百至三千元不等，如未押中，賭金歸組頭所有。        │
├──┼──┼─────────────────────────────┤
│    │ 特 │核對香港政府發行每星期二、四開獎之六合彩六組號碼，每次猜押│
│ ５ │ 三 │一組號（０００號至九九九號），每一支牌賭注一百元，如押中可│
│    │ 尾 │得賭金由二萬至十幾萬元不等，如未押中，賭金歸組頭所有。    │
└──┴──┴─────────────────────────────┘
附錄本案判決論罪科處法條：
中華民國刑法第二百六十八條
 (圖利供給賭場或聚眾賭博罪)
意圖營利，供給賭博場所或聚眾賭博者，處三年以下有期徒刑，得併科三
千元以下罰金。
